臺灣新北地方法院板橋簡易庭民事判決
110年度板簡字第2682號
原      告  許德慶  


訴訟代理人  許永昌律師
被      告  鄭捷云  
上列當事人間請求返還借款事件，本院於民國111年2月18日言詞
辯論終結，判決如下：
    主      文
被告應給付原告新臺幣230,000元，及民國110年10月20日起至清
償日止，按週年利率5%計算之利息。
被告應自民國111年3月10日起至民國111年10月10日止，按月於
每月10日給付原告新臺幣10,000元，及自各應給付日之翌日起至
清償日止，按週年利率5%計算之利息。
原告其餘之訴駁回。
訴訟費用由被告負擔93%，餘由原告負擔。
本判決原告勝訴部分得假執行。但被告如以新臺幣310,000元為
原告預供擔保，得免為假執行。
原告其餘假執行之聲請駁回。
    事實及理由
一、原告主張：被告於民國108年2月間向原告借款新臺幣(下同)
    330,000元投資EXP比特幣，並約定被告應於每月22日給付利
    息3,800元，清償期限為109年2月22日，然被告僅給付6期利
    息22,800元，迄未給付剩餘6期利息22,800元；嗣EXP比特幣
    因遭駭客入侵而結束投資項目，EXP迄未退款，致被告無法
    清償向原告借貸之款項，經兩造協商後，達成被告應自109
    年2月10日起，按月給付10,000元至330,000元清償完畢為止
    之協議，惟被告僅給付10,000元，並以所謂保健食品與原告
    情商藉以折抵10,000元後，即未清償借款，迄尚積欠本金31
    0,000元及108年8月至109年1月之利息22,800元未給付。為
    此，爰依民法第474條第1項、第478條、民事訴訟法第246條
    規定，提起本件訴訟等語。並聲明：㈠被告應給付原告332,8
    00元，及其中310,000元自108年2月22日起至清償日止，按
    週年利率5%計算之利息。㈡願供擔保請准宣告假執行。
二、被告則以：被告於107年10月23日向原告邀約投資EXP，原告
    便交付美金2,000元（依當時匯率換算約為66,000元）參與
    投資，嗣於108年1月7日另轉帳330,000元至被告帳戶，繼續
    投資1年，並表示為規避風險，捨棄5,000餘元之利息，僅要
    求3,800元之投資利息，被告因而按月給付原告3,800元；原
    告於2個月後表示擔心有風險，要求書立借據，用以證明其
    有將金錢置於被告處；被告未向原告借款，原告逼迫被告簽
    立原證2借款合同(下稱系爭借據)。嗣於108年8月間，因EXP
    遭駭客入侵，造成投資失利，被告個人損失金額即高達5,00
    0,000餘元，原告自109年起屢次要求被告負責還款，被告基
    於與原告曾為論及婚嫁之戀人，向原告表示只要有收入即會
    慢慢還款等語，資為抗辯。並聲明：㈠原告之訴駁回。㈡如受
    不利判決，願供擔保請准宣告免為假執行。
三、法院之判斷：
  ㈠按當事人主張有利於己之事實者，就其事實有舉證之責任。
    民事訴訟法第277 條前段定有明文。原告主張被告向其借款
    330,000元，並約定被告應自109年2月10日起按月清償10,00
    0元，至全部清償完畢為止，被告迄今僅給付20,000元，尚
    餘借款本金310,000元未清償等情，並提出系爭借據為證，
    觀諸系爭借據上載明：「借款人鄭捷云向許德慶借款參拾參
    萬元整投資EXP比特幣壹年，因EXP遭駭客入侵結束投資項目
    ，公司迄今尚未退款，經兩造協商借款人自2020年2月10日
    起，需按月還款壹萬元至參拾參萬元還清為止，此其間如EX
    P有退款予借款人鄭捷云，則借款人鄭捷云尚未還清之款項
    ，一次還清不得有異議！」等語，另佐以被告前於107年12
    月25日傳送內容為：「你要確定借我10,000美金，我上線先
    借我10,000美金，一月我必須把330,000台幣給他們，所以
    再跟你確認」、「借我330,000元一年時間，我每個月給你3
    ,800元台幣的利息」之訊息予原告，此有原告提出之通訊軟
    體LINE對話紀錄在卷可參，堪認原告主張被告向其借款330,
    000元為真。被告雖抗辯其遭原告脅迫而簽立系爭借據，然
    未能提出證據以實其說，難認可採。準此，原告主張被告向
    其借款330,000元，迄今尚積欠借款本金310,000元未清償，
    應屬可信。
  ㈡原告另主張被告應給付108年8月至109年1月間之利息22,800
    元，並提出108年2月14日借款合同為據，觀之該借款合同雖
    載有：「借款人鄭捷云今向許德慶借到參拾參萬元整，利息
    每月參仟捌佰元整，以每月22日支付借款利息...」等文字
    ，然被告否認該份借款合同上借款人「鄭捷云」簽名之真正
    ，又稽之該借款合同左側已有註明：「本件108.2.24作廢」
    等字樣，可見該借款合同已因作廢而失其效力，原告執失其
    效力之借款合同，據以請求被告給付108年8月至109年1月間
    之利息22,800元，洵屬無據。
  ㈢按請求將來給付之訴，以有預為請求之必要者為限，得提起
    之，民事訴訟法第246條定有明文。觀諸系爭借據之內容，
    堪認兩造係約定被告應分期履行清償借款債務，且觀其內容
    並未約定若有任何一期到期不履行，即視為全部到期，則被
    告依約應仍享有期限利益，原告對於未到期部分之分期履行
    債務，僅得提起將來給付之訴，不得請求法院就未到期部分
    ，為現在給付之判決，否則將剝奪債務人之期限利益，惟被
    告迄今既僅清償20,000元，而未依約還款，實可預見被告就
    將來陸續到期之借款債務部分，亦不會遵期履行，是依民事
    訴訟法第246條規定，原告對於將來陸續屆期之分期清償本
    息，確有預為請求之必要，是本院自得就原告請求陸續屆期
    之債務准為按期給付之判決。從而，原告就將來給付之訴部
    分，請求被告自111年3月10日起至111年10月10日，按月於
    每月10日給付原告10,000元，核屬有據，逾此部分之請求，
    難謂可採。
四、綜上所述，原告依消費借貸契約之法律關係，請求被告給付
    已到期借款本金230,000元，及起訴狀繕本送達翌日即110年
    10月20日起至清償日止，按週年利率5%計算之利息；暨請求
    被告給付尚未到期之借款本金即自111年3月10日起至111年1
    0月10日，按月於每月10日給付原告10,000元，及自各應給
    付日之翌日起至清償日止，按週年利率5%計算之利息，為有
    理由，應予准許。逾此範圍之請求，即無理由，應予駁回。
五、本件事證已臻明確，兩造其餘之攻擊防禦方法及所提證據，
    於判決結果不生影響，爰不一一論列，併此敘明。
六、本件原告勝訴部分係適用簡易訴訟程序所為被告敗訴之判決
    ，爰依職權宣告假執行。又原告聲請供擔保宣告假執行之部
    分，僅係促使法院職權發動，毋庸另予准駁之表示，至原告
    敗訴之部分，其假執行之聲請即失所附麗，應予駁回。另被
    告陳明願供擔保，請求免為假執行，核無不合，爰酌定相當
    擔保金額准許之。
中　　華　　民　　國　　111 　年　　3 　　月　　25　　日
                  臺灣新北地方法院板橋簡易庭
                            法  官  施函妤
以上為正本係照原本作成。
如不服本判決，應於送達後20日內，向本院提出上訴狀並表明上
訴理由，如於本判決宣示後送達前提起上訴者，應於判決送達後
20日內補提上訴理由書（須附繕本）。
中　　華　　民　　國　　111 　年　　3 　　月　　25　　日
                            書記官  吳昌穆